【裁判字號】    97,易,1526
【裁判日期】    971007
【裁判案由】    詐欺
【裁判全文】
臺灣彰化地方法院刑事判決              97年度易字第1526號
公  訴  人  臺灣彰化地方法院檢察署檢察官
被      告  乙○○原名楊坤在.
                      弄41-.
上列被告因詐欺案件，經檢察官提起公訴（九十七年度偵字第四
六一三號），本院依簡式審判程序判決如下：
    主  文
乙○○幫助意圖為自己不法之所有，以詐術使人將本人之物交付
，處有期徒刑伍月，如易科罰金，以新臺幣壹仟元折算壹日。
    事  實
一、乙○○前因違反臺灣地區與大陸地區人民關係條例案件，經
    臺灣高等法院臺中分院以九十六年度上訴字第一四一五號判
    處有期徒刑一年八月，緩刑五年確定，嗣由本院以九十七年
    度撤緩字第三二號裁定撤銷緩刑宣告，嗣經抗告，再由臺灣
    高等法院臺中分院以九十七年度抗字第五三一號裁定駁回抗
    告而確定，因偽造文書案件，經本院以九十六年度訴字第一
    三九七號判處有期徒刑四月確定，上開二案，後經臺灣高等
    法院臺中分院以九十七年度聲減字第四五六號裁定分別減為
    有期徒刑十月、四月，並合併定其應執行之刑為有期徒刑一
    年確定（尚未執行完畢，不構成累犯）。詎其仍不知警惕，
    雖預見將金融機構帳戶提供予他人，可能幫助取得金融機構
    帳戶之人作為實行詐欺取財犯罪使用，藉以隱匿其真實身分
    ，而躲避犯罪偵查機關追查，竟於不違背其等本意下，基於
    幫助他人詐欺取財之不確定故意，於民國九十七年四月某日
    ，見真實姓名年籍不詳之成年男子所刊登之夾報廣告，得知
    可藉由出售自己名義之金融機構帳戶存摺、提款卡、印章、
    密碼得款花用，即依上開廣告所載電話號碼與該成年男子聯
    絡後，於同月十六日某時許，在臺中商業銀行大竹分行前，
    將其於該日開立之臺中商業銀行大竹分行帳號第00000
    0000000號帳戶（下稱上開臺中商銀帳戶）之存摺、
    提款卡、密碼、印章，以新臺幣（下同）四千元之價格，販
    賣予該成年男子。嗣該成年男子及其所屬之詐騙集團成員即
    基於意圖為自己不法所有之詐欺取財故意，於九十七年四月
    十七日（起訴書誤載為十六日）上午十一時許，由該詐欺集
    團內真實姓名年籍不詳、自稱「金管局組長高文杰」之成年
    男子撥打電話予甲○○，詐稱：臺南法院要凍結其帳戶，需
    將帳戶內之金錢匯入乙○○上開臺中商銀帳戶云云，致甲○
    ○陷於錯誤，於同日下午一時許，前往臺北縣中和市○○路
    六九六號之臺北富邦銀行，依照指示匯款二十六萬元至乙○
    ○上開臺中商銀帳戶內。嗣因甲○○發現受騙，並報警處理
    ，始循線查悉上情。
二、案經彰化縣警察局彰化分局報告臺灣彰化地方法院檢察署檢
    察官偵查起訴。
    理  由
一、按除被告所犯為死刑、無期徒刑、最輕本刑為三年以上有期
    徒刑之罪或高等法院管轄第一審案件者外，於刑事訴訟法第
    二百七十三條第一項程序進行中，被告先就被訴事實為有罪
    之陳述時，審判長得告知被告簡式審判程序之旨，並聽取當
    事人、代理人、辯護人及輔佐人之意見後，裁定進行簡式審
    判程序；除簡式審判程序、簡易程序及第三百七十六條第一
    款、第二款所列之罪之案件外，第一審應行合議審判；刑事
    訴訟法第二百七十三條之一第一項、第二百八十四條之一分
    別定有明文。本件被告乙○○所犯係死刑、無期徒刑、最輕
    本刑為三年以上有期徒刑或高等法院管轄第一審案件以外之
    罪，且於本院行準備程序時就被訴事實為有罪之陳述，經受
    命法官告知簡式審判程序之旨，並聽取公訴人、被告之意見
    後，本院合議庭認無不得或不宜改依簡式審判程序進行之處
    ，經評議結果，裁定改由受命法官獨任行簡式審判程序，合
    先敘明。
二、上開事實，業據被告乙○○於本院審理時，坦承不諱，核與
    證人即被害人甲○○於警詢、偵訊時，證述之情節相符，並
    有臺中商業銀行大竹分行九十七年五月二十二日中大竹字第
    ○九七○七六○○○七四號函及隨函檢附之乙○○上開臺中
    商銀帳戶交易明細表、臺北縣政府警察局中和分局錦和派出
    所受理各類案件紀錄表、臺北縣政府警察局中和分局錦和派
    出所受理刑事案件報案三聯單、臺北縣政府警察局中和分局
    錦和派出所受理詐騙帳戶通報警示簡便格式表、內政部警政
    署反詐騙案件紀錄表各一份在卷可稽，足徵被告自白確與事
    實相符。本件事證明確，被告幫助詐欺取財之犯行，應堪認
    定。
三、被告乙○○提供金融機構帳戶之存摺、提款卡及密碼予他人
    ，供他人作為實行詐欺取財犯罪使用，雖並未參與詐欺取財
    之行為，然其顯係以幫助之意思，參與詐欺取財構成要件以
    外之行為，為幫助犯，核被告所為，係犯刑法第三十條第一
    項前段、第三百三十九條第一項之幫助詐欺取財罪。被告係
    幫助他人實行詐欺取財犯罪，爰依刑法第三十條第二項規定
    ，按詐欺取財正犯之刑減輕之。爰審酌被告將其金融機構帳
    戶交付予詐欺集團使用，其個人所得之不法利益雖屬有限，
    然造成偵查犯罪機關事後追查贓款及詐欺集團成員極為困難
    ，致使詐欺集團更加猖獗氾濫，對於社會治安之危害程度不
    容小覷，及其犯罪之動機、目的、手段、被害人所受損害金
    額，暨犯罪後坦承犯行，態度尚屬良好等一切情狀，量處如
    主文所示之刑，並諭知易科罰金折算之標準。
據上論斷，應依刑事訴訟法第二百七十三條之一第一項、第二百
九十九條第一項前段，刑法第三十條第一項前段、第二項、第三
百三十九條第一項、第四十一條第一項前段，刑法施行法第一條
之一，判決如主文。
本案經檢察官林子翔到庭執行職務。
中    華    民    國    97    年    10    月    7     日
                     刑事第六庭       法  官  鄭舜元
以上正本證明與原本無異。
如不服本判決，應於判決送達後10日內，向本院提出上訴書狀，
上訴書狀應「敘述具體上訴理由」，並按他造當事人之人數附繕
本。「切勿逕送上級法院」。
告訴人或被害人對於判決如有不服具備理由請求檢察官上訴者，
其上訴期間之計算係以檢察官收受判決正本之日期為準。
中    華    民    國    97    年    10    月    7     日
                                      書記官  陳秀香
附錄：論罪科刑法條
中華民國刑法第339條
意圖為自己或第三人不法之所有，以詐術使人將本人或第三人之
物交付者，處5年以下有期徒刑、拘役或科或併科1千元以下罰金
。
以前項方法得財產上不法之利益或使第三人得之者，亦同。
前二項之未遂犯罰之。


司法院資訊處製作；財團法人民間司法改革基金會備份。
